【裁判字號】    97,訴,382
【裁判日期】    970618
【裁判案由】    毒品危害防制條例
【裁判全文】
臺灣臺中地方法院刑事判決               97年度訴字第382號
公  訴  人  臺灣臺中地方法院檢察署檢察官
被      告  甲○○
上列被告因違反毒品危害防制條例案件，經檢察官提起公訴（九
十六年度毒偵字第六二三一號），本院判決如下：
    主    文
甲○○施用第一級毒品，處有期徒刑壹年。
    犯罪事實
一、甲○○曾因施用毒品案件，經本院以民國九十四度毒聲字第
    一○四六號裁定送觀察、勒戒後，認無繼續施用毒品之傾向
    ，業經臺灣臺中地方法院檢察署檢察官於九十四年九月七日
    以九十四年度毒偵字第四一七四號為不起訴處分確定。又因
    施用第一級毒品案件，經本院於九十六年八月二十七日，以
    九十五年度訴字第三○一二號判處有期徒刑六月確定。其仍
    不知悔改，竟基於施用第一級毒品海洛因之犯意，於觀察、
    勒戒執行完畢釋放後之五年內之九十六年九月五日晚上十時
    十五分許往前回溯九十六小時內之某時，在不詳地點，以不
    詳方式，施用第一級毒品海洛因一次。嗣於九十六年九月五
    日晚上十時十五分許，因其為毒品列管人，而經警通知其到
    場採取尿液送驗後，結果呈嗎啡陽性反應，查悉上情。
二、案經臺中市警察局第四分局報請臺灣臺中地方法院檢察署檢
    察官偵查起訴。
    理  由
一、(一)訊據被告甲○○固不否認：其曾於上開時地，經警採取尿
    液送驗後，呈嗎啡陽性反應之事實，但矢口否認有何施用第
    一級毒品之犯行，辯稱：其並未曾施用第一級毒品海洛因，
    不知為何驗尿結果為呈嗎啡陽性反應云云。(二)惟查：１、被
    告曾於上開時地，經警採尿送驗後，結果呈嗎啡陽性反應等
    情，除為被告所不爭執（參本院卷第二九頁背面、第三○頁
    正面）外，並有中山醫學大學附設醫院檢驗科藥物檢測中心
    尿液檢驗報告一紙，法務部調查局九十七年四月二十九日調
    科肆字第○九七○○一五八六三○號鑑定書一份分附於警詢
    卷第四頁，本院卷第二一頁至第二三頁可參。由此足認被告
    確有基於施用第一級毒品海洛因之犯意，於九十六年九月五
    日晚上十時十五分許往前回溯九十六小時內之某時，在不詳
    地點，以不詳方式，施用第一級毒品海洛因一次之事實。被
    告空言否認，經核尚無可取。２、被告曾因施用毒品案件，
    經本院以九十四度毒聲字第一○四六號裁定送觀察、勒戒後
    ，認無繼續施用毒品之傾向，業經臺灣臺中地方法院檢察署
    檢察官於九十四年九月七日以九十四年度毒偵字第四一七四
    號為不起訴處分確定等情，除為被告所自承（參本院卷第三
    ○頁背面）外，並有臺灣高等法院被告前案紀錄表一份附於
    本院卷第三頁可稽。３、綜上等情，被告於觀察、勒戒執行
    完畢釋放後之五年內，再犯施用第一級毒品之犯行已堪認定
    。
二、(一)核被告所為，係犯毒品危害防制條例第十條第一項施用第
    一級毒品罪。被告持有第一級毒品海洛因之低度行為，業為
    施用第一級毒品海洛因之高度行為所吸收，不另論罪。(二)爰
    審酌：被告正值青壯，高中肄業，曾因施用第一級毒品案件
    ，經本院於九十六年八月二十七日，以九十五年度訴字第三
    ○一二號判處有期徒刑六月確定。竟仍不知悔改，再次施用
    第一級毒品海洛因，其所為本質上雖係自戕行為，但仍有害
    國本。其犯罪手段尚屬平和，暨其犯罪後，除否認犯行外，
    並徒言否認本件送驗之尿液為其所排放。經本院將本件尿液
    送驗確認為被告所排放之尿液後，其仍徒言否認犯行，態度
    顯然不佳等一切情狀，量處如主文所示之刑。
據上論斷，應依刑事訴訟法第二百九十九條第一項前段，毒品危
害防制條例第十條第一項，判決如主文。
本案經檢察官林俊杰到庭執行職務。
中    華    民    國    97    年    6    月     18    日
                    刑事第六庭  審判長法 官  洪俊誠
                                      法 官  戴博誠
                                      法 官  唐敏寶
如不服本判決，應於判決送達後十日內，向本院提出上訴狀（須
附繕本及具體理由）。
上正本證明與原本無異。
                                      書記官  賴玉真
中    華    民    國    97    年    6    月     18    日
附錄犯罪科刑法條
毒品危害防制條例第十條第一項
施用第一級毒品者，處六月以上五年以下有期徒刑。


司法院資訊處製作；財團法人民間司法改革基金會備份。
